【裁判字號】    97,交易,170
【裁判日期】    970428
【裁判案由】    過失傷害
【裁判全文】
臺灣臺中地方法院刑事判決             97年度交易字第170號
公  訴  人  臺灣臺中地方法院檢察署檢察官
被      告  甲○○
上列被告因過失傷害案件，經檢察官提起公訴（九十七年度偵字
第一七四六號），本院判決如下：
    主    文
甲○○因過失傷害人，處拘役伍拾伍日，如易科罰金，以新臺幣
貳仟元折算壹日。
    犯罪事實
一、甲○○於民國96年8月28日上午8時52分許，駕駛車牌號碼Y7
    -4857號自小客車，沿臺中市○○區○○街由北往南方向行
    駛，途經大聖街與大業路之無號誌交岔路口處，原應注意車
    輛行駛時，駕駛人應注意車前狀況，隨時採取必要之安全措
    施及車輛行至無號誌之交岔路口，支線道應暫停讓幹線道車
    先行。而依當時情形，又無不能注意之情事，竟疏於注意，
    即貿然通過上開交岔路口。適有乙○○騎乘車牌號碼BMO-17
    0號機車，沿大業路由東往西方向駛至上開路口時，亦疏未
    注意車前狀況，而貿然通過，雙方車輛遂在上開路口處發生
    碰撞，乙○○人車倒地後，受有右側脛腓骨幹開放性骨折之
    傷害。
二、案經乙○○訴由臺中市警察局第四分局報告臺灣臺中地方法
    院檢察署檢察官偵查起訴。
    理    由
一、訊據被告甲○○就上揭犯罪事實坦認不諱，核與告訴人乙○
    ○於警詢、偵查中指述因本件車禍遭撞擊致受傷之情節大致
    相符，復有道路交通事故現場圖、道路交通事故調查報告表
    （一）、（二）及現場照片15張在卷足佐。另告訴人因本件
    車禍，受有右側脛腓骨幹開放性骨折之傷勢，有臺中榮民總
    醫院診斷證明書一紙在卷可參。按車輛行駛時，駕駛人應注
    意車前狀況，隨時採取必要之安全措施及車輛行至無號誌之
    交岔路口，支線道應暫停讓幹線道車先行。道路交通安全規
    則第94條第3項、第102條第1項第2款各定有明文。被告駕車
    自應注意上述道路交通安全規定，且依當時路況，又無不能
    注意之情形，竟疏未注意而肇事致告訴人受傷，被告自有過
    失，且被告之過失駕駛行為與告訴人之傷害結果間，顯有相
    當因果關係。另由告訴人於警詢中所稱：「碰撞前我與對方
    均有減速，雙方都以為對方要讓我才又往前行駛。」等語，
    可知本件告訴人通過無號誌之交岔路口時，並未謹慎確認他
    方車輛動態，即貿然前行，其既未注意車前狀況，隨時採取
    必要之安全措施，則其對車禍傷害之發生，亦與有過失。惟
    此僅屬本院對被告量刑時之參考，及告訴人請求民事損害賠
    償時，被告得否主張過失相抵之問題而已，仍難免除被告本
    件過失傷害責任。本件事證已臻明確，被告犯行洵堪認定。
二、核被告甲○○所為，係犯刑法第二百八十四條第一項前段之
    過失傷害罪。爰審酌被告年事已高，舉止反應已較遲鈍，若
    有必要親自駕車上路，本應更加謹慎駕駛，以維護用路人安
    全，今竟過失肇事致告訴人受傷，其於本件車禍之過失程度
    較告訴人方面為重，又告訴人所受傷害非輕，被告肇事後迄
    今尚未能與告訴人達成和解，及被告犯後坦認自己確有過失
    之犯罪後態度等一切情形，量處如主文所示之刑，並諭知易
    科罰金之折算標準。
據上論斷，應依刑事訴訟法第二百九十九條第一項前段，刑法第
二百八十四條第一項前段、第四十一條第一項前段，刑法施行法
第一條之一，判決如主文。
中    華    民    國    97    年    4     月    28    日
                        刑事第十二庭  法  官  蔡建興
上正本證明與原本無異。
如不服本判決，應於收受送達後10日內向本院提出上訴書狀（應
敘述具體理由並附繕本）。
上訴書狀如未敘述理由，應於上訴期間屆滿後20日內補提理由書
於本院。
                                      書記官  黃英寬
中    華    民    國    97    年    4     月    28    日
附錄論罪科刑法條
刑法第二百八十四條第一項
因過失傷害人者，處六月以下有期徒刑、拘役或五百元以下罰金
，致重傷者，處一年以下有期徒刑、拘役或五百元以下罰金。


司法院資訊處製作；財團法人民間司法改革基金會備份。
